---
title: "TP 1 : données Vulnerability "
output: html_notebook

---
## Avant de commencer
Vérifier le répertoire courant. Si besoin, faire pointer R vers votre répertoire
```{r,echo=FALSE}
getwd()
#setwd()
```
(Installer et) charger les librairies
```{r}
install.packages("dplyr")
install.packages("ggplot2")
library(dplyr)
library(ggplot2)
```
ou plus simple
```{r}
library(tidyverse)
```

## Question 1
Charger les données "vulnerability"
```{r}
vul = read_csv("vulnerability.csv")
summary(vul)
glimpse(vul)
```
```{r}
summarise_each(vul[,2:8], funs(mean))
```

Faire un scatterplot.

  - solution 1
```{r}
pairs(~ln_death_risk+ln_events+ln_fert+hdi+ln_pop,  main="Simple Scatterplot Matrix",data=vul)
```
Attention, lien entre death risk et ln fert ne parait pas tr?s lin?aire (quadratique)
  - solution 2
```{r}
install.packages("GGally")
library(GGally)
ggpairs(vul[,2:8])
```
## Question 2
Modèle avec 1 covariable
```{r}
fit_univ = lm(ln_death_risk~ln_events,data = vul)
summary(fit_univ)
```
```{r}
#fit_univ$fitted.values
```
```{r}
ggplot(data =vul, aes(x=ln_events,y=ln_death_risk)) + 
        geom_point() +
        geom_smooth(method='lm',formula=y~x)
```

## Question 3 g)
Intervalle de confiance et prédiction
```{r}
newdata=data.frame(ln_events=3.4)
pred=predict(fit_univ,newdata,interval="predict")
ic=predict(fit_univ,interval="confidence")
print(pred)
print(ic[1:5,])
```


## Question 4

Modèle avec toutes les variables explicatives
```{r}
glimpse(vul)
```

```{r}
fit_modele1 = lm(ln_death_risk~ln_urb + ln_events + ln_fert + hdi + ln_pop,
              data = vul)
summary(fit_modele1)
```
Comparer les R2
R2=0.429
R2 ajuste=0.408
Test pour $\mathcal H_0$ modèle univarié contre $\mathcal H_1$ modèle à 5 variables
Test de Fisher
```{r}
anova(fit_univ,fit_modele1)
```
La pvalue est à $1.84*10^{-13}$, on préfère le modèle à 5 covariables à celui à 1 covariable.

Modèle à 6 variables à $hdi^{2}$
```{r}
vul$hdi_squared=(vul$hdi)^2
fit_modele2 = lm(ln_death_risk~ln_urb + ln_events + ln_fert + hdi + hdi_squared+ ln_pop,
              data = vul)
summary(fit_modele2)
#?poly
#lm(ln_death_risk~ln_urb + ln_events + ln_fert + poly(hdi,2)+ ln_pop,
#data = vul)

```
```{r}
anova(fit_modele1,fit_modele2)
```
Modèle nul
```{r}
fit_null = lm(ln_death_risk~1,
              data = vul)
summary(fit_null)
```

Modèle fit AIC
```{r}
fit_aic = step(fit_modele2)
fit_bic=step(fit_modele2, k = log(nrow(vul)))
```

Avec gg plot trace radj, r2 et aic de tous les modèles nul, univ, aic, modele1, modele2
```{r}
library(tidyverse)
r_squared = c(0,summary(fit_univ)$r.squared,summary(fit_modele1)$r.squared,summary(fit_aic)$r.squared,summary(fit_modele2)$r.squared)

adj_r_squared =c(0,summary(fit_univ)$adj.r.squared,summary(fit_modele1)$adj.r.squared,summary(fit_aic)$adj.r.squared,summary(fit_modele2)$adj.r.squared)

aic = c(AIC(fit_null),AIC(fit_univ),AIC(fit_modele1),AIC(fit_aic),AIC(fit_modele2))
data_measures = data_frame(x= c(0,1,5,5.1,6),r_squared = r_squared,adj_r_squared=adj_r_squared,aic=aic/400)
data_measures_gather = gather(data_measures,"measures","values",2:4)

ggplot(data_measures_gather,aes(x,values, color=measures)) +geom_point()
```
On trace sans gg plot
```{r}
x=c(0,1,5,5.1,6)
plot(x,r_squared,ylim=c(0,1.5))
points(x,adj_r_squared,col="red")
points(x,aic/500,col="blue")
```
Le R2 choisit le plus grand modèle. Le R2 ajusté et l'AIC choisissent tous les deux le modèle 'fit_aic'.
